# 请教关于不均匀租金的收入确认

提问人：rszjf 时间：2022-06-13 19:57:07
陈版好！
如下表，某办公楼按照正常租赁政策应该按照正常租金列金额计量收取租金，现双方谈判改为调整租金列金额实际收取租金。正常的租赁政策起租期 10 年，每年会有一定幅度的租金涨幅约定。调整后的租金虽然最终现金流总额差异不是太大，但具有延迟付款的性质，是否该考虑融资性质，该如何确认收入呢？感谢陈版！（第一年存在租赁面积差，只租一半面积，所以正常租金也较少）
付款付款 时间 正常租金 调 整租金差异异2022/9/110,142,500.005,000,000.00-5,142,500.002023/9/129,500,425.7512,000,000.00-17,500,425.752024/9/130,225,311.1924,000,000.00-6,225,311.192025/9/131,675,082.0634,000,000.002,324,917.942026/9/135,195,954.1943,151,113.137,955,158.942027/9/138,716,826.3143,151,113.134,434,286.812028/9/139,441,711.7543,151,113.133,709,401.382029/9/140,166,597.1945,222,214.385,055,617.192030/9/140,787,927.5645,222,214.384,434,286.812031/9/141,512,813.0045,222,214.383,709,401.37计 337,365,149.00 340,119,982.50 2,754,833.50

回答人：chenyiwei
首先明确这是经营租赁还是融资租赁？
如果是经营租赁（租赁物所有权上的主要风险和报酬未转移），则按准则第四十九条规定进行处理（经营租赁发生变更的，出租人应当自变更生效日起将其作为一项新租赁进行会计处理，与变更前租赁有关的预收或应收租赁收款额应当视为新租赁的收款额。）不应考虑递延收取租金的融资成分，否则与经营租赁的基本会计处理模式不一致。